---
title: "Untitled"
output: html_document
---
# 1) Importation
eolien <- read.csv("eolien_terrestre_national.csv", sep = ",", header = TRUE)

# 2) Nettoyage des données manquantes
datanet <- na.omit(eolien)

# 3) Sélection des variables spécifiques
datanet <- datanet[, c("id_aerogenerateur", "nom_eolienne", "code_reg", "puissance_mw", 
                       "hauteur_totale", "hauteur_mat_nacelle", "diametre_rotor", 
                       "periode_allumage", "type_feu", "constructeur", 
                       "reference_modele", "etat_parc", "statut_parc")]

# 4) Renommer les colonnes
colnames(datanet) <- c("Identification", "Nom", "Code_region", "Puissance", 
                       "Hauteur", "Hauteur_nacelle", "Diametre_rotor", 
                       "Periode_allumage", "Type_feu", "Constructeur", 
                       "Modele", "Etat", "Statut")

# 5) Transformer les chaines en facteurs
# On identifie les colonnes de type 'character' pour les convertir
datanet[sapply(datanet, is.character)] <- lapply(datanet[sapply(datanet, is.character)], as.factor)

# 6) Transformer Code_region en factor
datanet$Code_region <- as.factor(datanet$Code_region)

# 7) Supprimer les constructeurs inconnus/non choisis
datanet <- datanet[!(datanet$Constructeur %in% c("inconnu", "non déterminé", "non choisi")), ]

# 8) Uniformiser la casse (Ex: ACCIONA -> acciona)
datanet$Constructeur <- as.factor(tolower(as.character(datanet$Constructeur)))

# 9) Résumé statistique
summary(datanet)

# 10) Représentation graphique (Exemple : Histogramme de la puissance)
plot(datanet$Puissance, main="Distribution de la Puissance", col="lightblue")

# 11) Boxplot (Puissance, Hauteur totale, Hauteur nacelle)
boxplot(datanet$Puissance, datanet$Hauteur, datanet$Hauteur_nacelle, 
        names=c("Puissance", "Hauteur", "Hauteur Nacelle"), col="orange")

# 12) Inventaire du nombre de parc par région
table(datanet$Code_region)

# 13) Période d'allumage selon le constructeur
table(datanet$Constructeur, datanet$Periode_allumage)

# 14) Type de feu selon le constructeur
table(datanet$Constructeur, datanet$Type_feu)
```{r}
```


```{r}
```

